臺灣彰化地方法院民事裁定　　　　　　　 96年度小上字第1號
　　上　訴　人　乙○○
　　被　上訴人　誠泰行銷股份有限公司
　　法定代理人　甲○○
上列當事人間請求清償債務事件，上訴人對於中華民國95年9 月
27日本院彰化簡易庭第一審判決（95年度彰小字第935 號）提起
上訴，本院裁定如下：
    主  文
上訴駁回。
第二審訴訟費用由上訴人負擔。
    理  由
一、按對於小額程序之第一審裁判上訴，非以其違背法令為理由
    ，不得為之；至其上訴狀應記載上訴理由，表明下列各款事
    項：一原判決所違背之法令及其具體內容。二依訴訟資料可
    認為原判決有違背法令之具體事實，又當事人於第二審程序
    不得提出新攻擊或防禦方法，但因原法院違背法令致未能提
    出者，不在此限，民事訴訟法第436 條之24第2 項、第436
    條之25、第436 條之28分別定有明文。另依同法第436 條之
    32 第2項準用第468 條及第469 條第1 款至第5 款規定，判
    決不適用法規或適用不當者，為違背法令，其中判決有同法
    第469 條第1 款至第5 款所列各款情形之一者，為當然違背
    法令。是當事人於小額訴訟程序提起上訴，如依民事訴訟法
    第468 條規定，以第一審判決有不適用法規或適用法規不當
    為理由時，其上訴狀或理由書應有具體之指摘，並揭示該法
    規之條項或其內容。若係成文法以外之法則，應揭示該法則
    之旨趣。倘為司法院解釋、或最高法院之判例，則應揭示該
    判解之字號或其內容。如以民事訴訟法第469 條第1 款至第
    5 款所列各款情形為理由時，其上訴狀或理由書，應揭示合
    於該條款之事實。上訴狀或理由書如未依此項方法表明，或
    其所表明者，顯與上開法條規定之情形不相合時，即難認已
    對於小額程序第一審判決之違背法令有具體之指摘，其上訴
    自難認為合法。
二、本件上訴人上訴意旨略以（本件民事聲明上訴狀本身未附理
    由，茲依據該狀所附民事聲明證據狀記載為準）略以：本件
    事實係買賣契約成立後始成立消費借貸契約，亦即消費者即
    上訴人、山基通路科技股份有限公司（下稱山基公司）、被
    上訴人之前手臺灣新光商業銀行股份有限公司（下稱新光銀
    行；原名稱為誠泰商業銀行股份有限公司）三者間之契約具
    有聯立關係，均需依序存在後方告確立，三者間必須負「相
    互履行契約」之雙務義務。故本件消費借貸契約源自於上訴
    人與山基公司間之買賣契約，上開買賣契約終止後，本件消
    費借貸契約之債權便隨之消滅。被上訴人雖陳明新光銀行有
    依據上訴人之貸款申請書撥款予山基公司，然依其提出之貸
    款申請書、繳款明細，僅能證明上訴人有對新光銀行繳款之
    依據，尚難以證明新光銀行有依約實際撥款予山基公司之事
    實。山基公司辯稱其周轉不靈導致停業，係肇因於與其合作
    之某銀行未依法撥款所致等語若屬實，此銀行即須負民法第
    217 條之過失相抵法律責任。另查山基公司對新光銀行並未
    取得代辦貸款業務之委任，其能代新光銀行辦理信貸業務，
    依據為何？被上訴人依法有提出此書證資料之義務。再者，
    依民法第148 條第2 項規定及基於以上事實，上訴人謹依民
    事訴訟法第342 條規定向被上訴人要求提供實際經山基公司
    確認之「合作協議書、匯款數額明細表、匯款依據及管道」
    ，以作為上訴人釐清整體實際事程之書證資料及正確答辯之
    依據。若被上訴人拒絕配合提出上開書證資料，上訴人謹依
    民事訴訟法第282 條之1 規定，聲請鈞院確認上訴人於上述
    事實之主張云云。
三、經核上訴人之上訴理由即民事聲明證據狀所述（上訴狀未附
    上訴理由者，依民事訴訟法第436 條之32第2 項準用同法第
    471 條第1 項規定，毋庸命補正，法院應以裁定駁回），或
    係就原審取捨證據、認定事實之職權行使，指摘其為不當，
    或係對於依法不得提出新攻擊防禦情形下而提出新攻擊防禦
    方法，均未具體指出原審判決有何違背法令情事，更未指明
    原審判決所違反之法令條項或其內容，及依訴訟資料有何判
    決違背法令之具體事實，暨原審有何違背法令致未能提出新
    攻擊防禦方法之情事，難認其已合法表明上訴理由，且所提
    新攻擊防禦方法亦非法之所許。故依首揭說明，本件上訴顯
    不合法，應予駁回。
四、結論：本件上訴為不合法，依民事訴訟法第436 條之32 第2
    項、第444 條第1 項前段、第95條、第78條，裁定如主文。
中　　華　　民　　國　　96　　年　　1 　　月　　8 　　日
                  民事第二庭    審判長法  官　  康弼周
                                      法  官　  施錫揮
                                      法  官  　陳連發
以上正本係照原本作成。
本件不得抗告
中　　華　　民　　國　　96　　年　　1 　　月　　8 　　日
                                      書記官    彭月美
